【裁判字號】    98,審訴,192
【裁判日期】    980325
【裁判案由】    毒品危害防制條例
【裁判全文】
臺灣士林地方法院刑事判決             98年度審訴字第192號
公  訴  人  臺灣士林地方法院檢察署檢察官
被      告  甲○○
上列被告因違反毒品危害防制條例案件，經檢察官提起公訴（97
年度毒偵字第2096號、97年度撤緩偵字第125 號），被告於準備
程序中就被訴事實為有罪之陳述，本院合議庭裁定由受命法官獨
任改依簡式審判程序審理，並判決如下：
    主  文
甲○○犯附表各編號所示之罪，各處如附表各編號所示之刑，附
表各編號所示之物品均沒收銷燬及沒收。應執行有期徒刑貳年陸
月，扣案如附表編號1 至3 所示第一級毒品海洛因，均應沒收銷
燬，而包裝上開海洛因之空塑膠包裝袋伍個、附表編號5 所示注
射針筒壹支、塑膠空袋貳個均沒收。
    事  實
一、甲○○前於民國87年間，因施用第一級毒品案件，經依法院
    裁定送觀察、勒戒後，認有繼續施用毒品之傾向，經臺灣板
    橋地方法院以87年度毒聲字第1678號裁定令入戒治處所施以
    強制戒治，於89年6 月17日執行完畢釋放出所，並經臺灣板
    橋地方法院檢察署檢察官以90年度戒毒偵字第176 號為不起
    訴處分確定；復於92年間，因施用第一級毒品案件，經本院
    以93年度訴字第122 號判決處有期徒刑8 月，經上訴臺灣高
    等法院後，被告撤回上訴確定，於94年5 月8 日縮刑期滿執
    行完畢；又於95年間，因持有第一級毒品案件，經本院以95
    年度易字第722 號判決處有期徒刑3 月確定，於96年2 月21
    日縮刑期滿執行完畢。詎其仍不知悔改，於前案強制戒治執
    行完畢釋放後5 年內再犯施用毒品罪，經法院判處罪刑確定
    後，復基於施用第一級毒品海洛因之犯意，於附表各編號所
    示之時間、地點，以附表各編號所示之方法施用第一級毒品
    海洛因共5 次（施用第一級毒品海洛因之次數業經公訴人於
    本院98年3 月18日準備程序中更正如上），分別為警於附表
    各編號所示之時間、地點查獲，並扣得如附表各編號所示之
    物品，經警分別採集其尿液送驗後，均呈嗎啡陽性反應，始
    查悉上情。
二、案經臺北市政府警察局大同分局報告臺灣士林地方法院檢察
    署檢察官偵查起訴。
    理  由
一、上揭犯罪事實，業據被告甲○○迭於警詢、檢察官偵查及本
    院準備程序期日、審理中坦承不諱，而被告於上揭時、地為
    警逮捕後採集之尿液，經送請臺灣尖端先進生技醫藥股份有
    限公司鑑定，均呈嗎啡陽性反應，此有臺灣尖端先進生技醫
    藥股份有限公司96年8 月30日（尿液檢體編號：021638）、
    ）、96年10月5 日（尿液檢體編號：021700）、96年10月5
    日（尿液檢體編號：021704）、96年10月26日（尿液檢體編
    號：021724）、96年11月16日（尿液檢體編號：021760）、
    97年10月13日（尿液檢體編號：002686）濫用藥物檢驗報告
    、臺北市政府警察局偵辦毒品案件尿液檢體委驗單影本（尿
    液檢體編號：021638、021700、021704、021724、021760、
    002686）各1 份附卷可考，又扣案如附表編號1 至3 所示以
    塑膠袋包裝之米白色粉末5 包經送交通部民用航空局航空醫
    務中心鑑定，均屬第一級毒品海洛因（總毛重1.987 公克，
    總淨重0.987 公克，共取0.0174公克化驗，總餘重0.9696公
    克），此有該中心96年9 月3 日航藥鑑字第0961346 號、96
    年10月22日航藥鑑字第0961752 號、96年10月29日航藥鑑字
    第0961792 號毒品鑑定書各1 紙在卷可憑，復有上開第一級
    毒品海洛因5 包（含空塑膠包裝袋5 個）、注射針筒1 支及
    塑膠空袋2 個扣案可憑，足認被告上開自白核與事實相符，
    本件事證明確，被告犯行洵堪認定，均應依法論科。
二、核被告5 次所為，均係犯毒品危害防制條例第10條第1 項之
    施用第一級毒品罪。被告施用第一級毒品前後之持有低度行
    為均為施用之高度行為所吸收，均不另論罪。又被告曾有上
    述前科執行情形，其於前案有期徒刑執行完畢後，5 年內再
    犯有期徒刑以上之本罪，為累犯，應依法加重其刑。再被告
    所為上開5 次施用第一級毒品犯行間，犯意個別，應分論併
    罰。爰審酌被告曾有施用毒品之前科，經觀察勒戒及強制戒
    治程序，仍無法戒除，復又觸犯本件犯行，顯示其無戒絕之
    決心，又本件被告施用第一級毒品共5 次，雖傷害自身健康
    ，惟所生危害非鉅，被告犯後已坦承犯行，態度尚屬良好等
    一切情狀，參酌公訴人之求刑，分別量處如附表各編號所示
    之刑，並定其應執行之刑。扣案如附表編號1 至3 所示第一
    級毒品海洛因，均應依毒品危害防制條例第18條第1 項前段
    規定宣告沒收銷燬，而包裝上開海洛因之空塑膠包裝袋5 個
    、附表編號5 所示注射針筒1 支、塑膠空袋2 個，均為被告
    所有供施用毒品犯罪所用之物，業據被告於本院審理中供承
    明確，乃依法宣告沒收。
據上論斷，應依刑事訴訟法第273 條之1 第1 項、第299 條第1
項前段，毒品危害防制條例第10條第1 項、第18條第1 項前段，
刑法第11條、第47條第1 項、第51條第5 款、第38條第1 項第2
款，判決如主文。
本案經檢察官鄭堤升到庭執行職務。
中    華    民    國    98    年    3     月    25    日
                  刑事第一庭法  官  雷雯華
以上正本證明與原本無異。
如不服本判決，應於收受送達後10日內向本院提出上訴書狀，其
未敘述上訴之理由者並得於提起上訴後20日內向本院補提理由書
（均須按他造當事人之人數附繕本）。
                            書記官  陳麗津
中    華    民    國    98    年    3     月    25    日
附錄本案論罪科刑法條全文：
毒品危害防制條例第10條第1 項
施用第一級毒品者，處6 月以上5 年以下有期徒刑。
附表
  ┌──┬─────────┬─────────┬───────────┬──────────┬───────────┐
  │編號│ 犯罪之時間及地點 │     犯罪行為     │       查獲經過       │ 所犯罪名及所處之刑 │  應沒收（銷燬）之物  │
  ├──┼─────────┼─────────┼───────────┼──────────┼───────────┤
  │ 1. │96年8 月16日上午11│以將海洛因加水置於│96年8 月16日下午5 時50│毒品危害防制條例第10│扣案之海洛因（驗餘總淨│
  │    │時許，在臺北市大同│注射針筒內注射之方│分許，在臺北市大同區延│條第1 項之施用第一級│重0.6563公克）沒收銷燬│
  │    │區○○○路○ 段14號│式，施用第一級毒品│平北路4 段14號前，經其│毒品罪，累犯，處有期│，而包裝該海洛因之空塑│
  │    │自家附近。        │海洛因1 次。      │同意搜索而查獲，並扣得│徒刑柒月。          │膠包裝袋貳個均沒收。  │
  │    │                  │                  │其所有海洛因2 包（總毛│                    │                      │
  │    │                  │                  │重1.14公克，總淨重0.66│                    │                      │
  │    │                  │                  │公克，取0.0037公克化驗│                    │                      │
  │    │                  │                  │，總餘重0.6563公克）。│                    │                      │
  ├──┼─────────┼─────────┼───────────┼──────────┼───────────┤
  │ 2. │96年10月3 日下午1 │以將海洛因加水置於│先後於96年10月3 日下午│毒品危害防制條例第10│扣案之海洛因（驗餘總淨│
  │    │時許，在臺北市大同│注射針筒內注射之方│3 時40分許，在臺北市大│條第1 項之施用第一級│重0.304 公克）沒收銷燬│
  │    │區○○○路○ 段「歸│式，施用第一級毒品│同區○○街46號前為警盤│毒品罪，累犯，處有期│，而包裝該海洛因之空塑│
  │    │綏公園」之廁所內。│海洛因1 次。      │查；於96年10月4 日上午│徒刑柒月。          │膠包裝袋貳個均沒收。  │
  │    │                  │                  │9 時40分許，經警持搜索│                    │                      │
  │    │                  │                  │票至其位於臺北市大同區│                    │                      │
  │    │                  │                  │重慶北2 段114 巷11之1 │                    │                      │
  │    │                  │                  │號1 樓住處搜索查獲，並│                    │                      │
  │    │                  │                  │扣得其所有海洛因2 包（│                    │                      │
  │    │                  │                  │總毛重0.511 公克，總淨│                    │                      │
  │    │                  │                  │重0.311 公克，取0.007 │                    │                      │
  │    │                  │                  │公克化驗，總餘重0.304 │                    │                      │
  │    │                  │                  │公克）。              │                    │                      │
  ├──┼─────────┼─────────┼───────────┼──────────┼───────────┤
  │ 3. │96年10月13日中午12│以將海洛因加水置於│96年10月15日下午3 時30│毒品危害防制條例第10│扣案之海洛因（驗餘淨重│
  │    │時許，在臺北市大同│注射針筒內注射之方│分許，在其位於臺北市大│條第1 項之施用第一級│0.0093公克）沒收銷燬，│
  │    │區「歸綏公園」之廁│式，施用第一級毒品│同區○○○路○ 段114 巷│毒品罪，累犯，處有期│而包裝該海洛因之空塑膠│
  │    │所內。            │海洛因1 次。      │11之1 號住處，經其同意│徒刑柒月。          │包裝袋壹個沒收。      │
  │    │                  │                  │搜索查獲，並扣得其所有│                    │                      │
  │    │                  │                  │海洛因1 包（毛重0.336 │                    │                      │
  │    │                  │                  │公克，淨重0.016 公克，│                    │                      │
  │    │                  │                  │取0.0067公克化驗，餘重│                    │                      │
  │    │                  │                  │0.0093公克）。        │                    │                      │
  ├──┼─────────┼─────────┼───────────┼──────────┼───────────┤
  │ 4. │96年11月4 日中午12│以將海洛因加水置於│96年11月6 日下午2 時30│毒品危害防制條例第10│無。                  │
  │    │時許，在其位於臺北│注射針筒內注射之方│分許，經警持搜索票至其│條第1 項之施用第一級│                      │
  │    │市○○區○○街110 │式，施用第一級毒品│位於臺北市○○區○○街│毒品罪，累犯，處有期│                      │
  │    │巷3 號5 樓住處內。│海洛因1 次。      │110 巷3 號5 樓住處搜索│徒刑柒月。          │                      │
  │    │                  │                  │查獲。                │                    │                      │
  ├──┼─────────┼─────────┼───────────┼──────────┼───────────┤
  │ 5. │97年9 月28日晚上7 │以將海洛因加水置於│97年9 月28日晚上7 時許│毒品危害防制條例第10│扣案之注射針筒壹支、膠│
  │    │時許，在臺北市大同│注射針筒內注射之方│，為警於臺北市大同區長│條第1 項之施用第一級│塑空袋貳個均沒收。    │
  │    │區○○○路113 巷內│式，施用第一級毒品│安西路113 巷內當場查獲│毒品罪，累犯，處有期│                      │
  │    │。                │海洛因1 次。      │，並扣得其所有注射針筒│徒刑柒月。          │                      │
  │    │                  │                  │1 支、塑膠空袋2 個。  │                    │                      │
  └──┴─────────┴─────────┴───────────┴──────────┴───────────┘


司法院資訊處製作；財團法人民間司法改革基金會備份。
